# 请教陈版：评估增值确认递延所得税的问题

提问人：595699395 时间：2023-07-12 20:54:34
假设，在非同一控制下企业合并中，对价支付了1200W，被投资单位有一项资产，账面是 0 ，按收益法评估增值800W（考虑了税），其他资产账面与公允相同，总公允价值为1200W。管理层初始做投资决策的时候，预期是不会出现商誉。但按照会计准则核算，评估增值的800W会确认200W的递延所得税负债，从而导致有商誉200W。
1 、请问陈版，考虑对价时，是否应该考虑评估增值所导致的所得税影响？ 2 、资产在合并报表入公允价值的时候，是应该按照收益法评估的800W（税后）入账，再在这800W的基础上提 200的递延；还是我按照800/0.75的金额入账，再在这个基础上考虑递延？中审众环案例研究说到，可辨认净资产的公允价值不应超出B公司整体股权在收益法下的估值，但是，难道我就是因为按照收益法评估的公允去确认一项资产，那我就要在账面上因为确认递延而确认一块儿商誉吗

回答人：chenyiwei
首先明确讨论前提：被收购方构成“业务”，因此构成企业合并。在此前提下：
1 、因被购买方可辨认净资产评估增值导致确认的递延所得税负债应作为对可辨认净资产公允价值的调减（即“应该按照收益法评估的800W（税后）入账，再在这800W的基础上提 200 的递延”），相应增加购买日确认的商誉。而不是采用“按照800/0.75的金额入账”的做法。
2 、此类由确认递延所得税负债所形成的商誉，在后续减值时有特殊考虑。请参阅证监会会计部组织编写的《上市公司执行企业会计准则案例解析（ 2020 ）》中的“案例5-11：因收购时资产评估增值确认递延所得税负债产生的商誉及其减值问题”。

提问人：595699395 时间：2023-07-16 14:47:43
请问陈版，这种PPA下资产评估是否应该采用资产基础法而不是考虑税后的收益法呢？

回答人：chenyiwei
是，PPA目的的评估一般采用资产基础法。但同时需注意识别和恰当计量被购买方所拥有的、符合《企业会计准则解释第 5 号》第一条规定的“可辨认性标准”的无形资产。